# 请教陈版：基建项目利息收入冲减成本的问题

提问人：琉年似水 _ 时间：2018-06-21 20:44:09
陈老师，请问基建项目收到财政拨款存在财政专户中，账户收到的利息是否应该冲减项目成本？如果要冲减成本，应是资本化期间的利息冲减还是从收到财政拨款到归还结余资金这整个期间的利息都应用于冲减项目成本？@chenyiwei

回答人：chenyiwei
这并不是暂时闲置的专门借款资金的存款利息收入，因此仍确认为“财务费用——利息收入”而不能冲减资产价值。